【裁判字號】    98,簡上,11
【裁判日期】    980911
【裁判案由】    清償債務
【裁判全文】
臺灣花蓮地方法院民事判決              98年度簡上字第11號
上  訴  人  丙○○
被上訴人    台新國際商業銀行股份有限公司
法定代理人  乙○○
訴訟代理人  甲○○
上列當事人間請求清償債務事件，上訴人對於中華民國97年12月
31日本院花蓮簡易庭97年度花簡字第264號第一審判決提起上訴
，本院於98年8月25日言詞辯論終結，判決如下：
    主  文
上訴駁回。
第二審訴訟費用由上訴人負擔。
    事實及理由
一、本件經本院審理結果，認為原審以被上訴人依本院民事執行
    處之移轉命令及債權讓與之法律關係，判決上訴人應給付被
    上訴人如原審判決主文第一項所示之金額，其認事用法並無
    不合，應予維持，爰引用第一審判決所載之事實及理由要領
    如附件所示。
二、上訴人提起上訴，請求廢棄原判決，改判駁回被上訴人於原
    審所為之聲明，除於原審已提出之攻擊防禦方法外，並補充
    陳述：訴外人甘秀清已清償欠款，並未積欠被上訴人債務，
    且被上訴人於原審判決後已撤回對甘秀清之強制執行程序，
    執行命令業已撤銷，上訴人已無庸對被上訴人負任何給付之
    責，原審判決自應予以廢棄云云。被上訴人則引用原審所為
    之抗辯，並請求駁回上訴。
三、經查：本件上訴人前於民國97年5月間收受本院民事執行處
    96年度執信字第15157號移轉命令，此業經本院依職權調取
    上開執行卷宗查明屬實。是該移轉命令上所載訴外人甘秀清
    對上訴人所有之租金債權，依法即已移轉為被上訴人所有，
    而生法定債權讓與之效力，被上訴人自得訴請上訴人如數清
    償。原審本此對上訴人何以應給付被上訴人如原審主文第一
    項所示之金額，已詳述其理由載於附件事實及理由要領中，
    難認有何違失之處。上訴人上訴後雖辯稱甘秀清已清償對被
    上訴人之債務云云，然為被上訴人所否認，其空言抗辯，自
    非可信。至其另辯上述之移轉命令業經撤銷，雖經本院調卷
    查明無訛。但在上訴人收受上述移轉命令迄移轉命令撤銷止
    ，該段期間內甘秀清對上訴人所有之租金債權，依法仍已移
    轉為被上訴人所有，且被上訴人就其受讓之租金債權已對上
    訴人起訴，並經原審判決勝訴在案，是就原審判決之數額，
    在未逾移轉命令存在期間租金債權總額之範圍內，上訴人仍
    應負如數給付之責。上訴人謂移轉命令撤銷後，其即無庸對
    上訴人為給付云云，顯有誤會。
四、綜上所述，本件被上訴人於原審起訴所為之主張為可採，上
    訴人於原審及本院所辯各節均無可取。被上訴人本於移轉命
    令及債權讓與之法律關係，自得請求上訴人給付原應清償甘
    秀清之租金債務。是則原審判命上訴人應給付被上訴人如原
    審主文第一項所示之金額，並依職權宣告假執行及免假執行
    ，於法並無違誤。上訴意旨指摘原判決不當，求予廢棄改判
    ，為無理由，應予駁回其上訴。另原判決主文欄中第一、二
    行記載「至清償之日止」等語係贅文，應予刪除，附此敘明
    。
五、據上論結，本件上訴為無理由，依民事訴訟法第436條之1第
    3項、第449條第1項、第78條，判決如主文。
中    華    民    國    98    年    9     月    11    日
                          臺灣花蓮地方法院民事庭
                              審判長法官  湯文章
                              法      官  楊碧惠
                              法      官  陳鈺林
以上正本證明係照原本作成。
本判決不得上訴。
中    華    民    國    98    年    9     月    14    日
                              法院書記官  李惠穎


司法院資訊處製作；財團法人民間司法改革基金會備份。
